【裁判字號】    99,易,607
【裁判日期】    990406
【裁判案由】    竊盜
【裁判全文】
臺灣臺中地方法院刑事判決               99年度易字第607號
公  訴  人  臺灣臺中地方法院檢察署檢察官
被      告  乙○○
上列被告因竊盜案件，經檢察官提起公訴（99年度偵字第1731號）
，本院判決如下：
    主    文
乙○○犯竊盜罪，累犯，處有期徒刑肆月，如易科罰金，以新臺
幣壹仟元折算壹日。又犯竊盜罪，累犯，處有期徒刑肆月，如易
科罰金，以新臺幣壹仟元折算壹日。應執行有期徒刑陸月，如易
科罰金，以新臺幣壹仟元折算壹日。
    犯罪事實
一、乙○○前因竊盜案件，於民國97年7 月4 日經本院以97年度
    中簡字第2111 號判決處有期徒刑4 月，嗣經上訴，於98年3
    月17日經本院以97年度中簡上字第715 號判決駁回上訴確定
    ，甫於98年12月4 日執行完畢。詎仍不知悔改，復意圖為自
    己不法之所有，於下列時間、地點，竊取他人之動產：
（一）98年12月9 日14時40分許，進入臺中縣大里市○○路○ 段
      111 號之沈阿鳳所經營，由店員甲○○看管之服飾店，徒
      手竊取櫃檯內之現金新臺幣（下同）2,300 元得手。
（二）99年1 月6 日17時30分之夜間，進入臺中縣大里市○○路
      ○ 段82號1 樓由丁○○所經營之護膚美容店，徒手竊取丁○○所有之皮包1 個得手（內有丁○○所有之身分證、汽
      車駕照、健保卡各1 張、蔡孟亨之健保卡1 張、蔡承紜之
      健保卡1 張、慶豐銀行信用卡1 張得手），因其內無現金
      ，而隨手丟棄在臺中縣大里市○○路○ 段52巷5 弄3 號之
      庭院內。
    適乙○○行竊之際，為丁○○當場發覺即報警處理，旋於同
    日17 時45分許，為警在臺中縣大里市○○○路○ 段160 號
    前查獲，再由乙○○帶同員警，在臺中縣大里市○○路○ 段
    52巷5 弄3 號之庭院內，起出皮包1 個等物（已發還丁○○
    ），並經丁○○、甲○○到場指認而循線查獲上情。
二、案經臺中縣警察局霧峰分局報告臺灣臺中地方法院檢察署檢
    察官偵查起訴。
    理    由
壹、證據能力方面
    按被告以外之人於審判外之陳述，除法律有規定者外，不得
    作為證據；另被告以外之人於審判外之陳述，雖不符前4 條
    之規定，而經當事人於審判程序同意作為證據，法院審酌該
    言詞陳述或書面陳述作成時之情況，認為適當者，亦得為證
    據。當事人、代理人或辯護人於法院調查證據時，知有第
    159 條第1 項不得為證據之情形，而未於言詞辯論終結前聲
    明異議者，視為有前項之同意；刑事訴訟法第159 條第1 項
    及第159 條之5 分別定有明文。本件被告乙○○對於下列所
    引用證據之證據能力，於本院審理中不爭執，並表示同意引
    用為證據（見本院卷第21頁），本院並審酌該等證據作成時
    之情況尚無不當，依上開說明，自有證據能力。
貳、實體方面
一、前揭犯罪事實，業據被告乙○○於警詢、偵查及本院審理中
    坦承不諱，核與證人甲○○於警詢、證人丁○○於警詢及本
    院審理中證述之失竊情節相符，並有贓物認領保管單1 紙、
    刑案現場測繪圖1 紙、現場照片12張、監視器翻拍照片1 張
    、日出日沒時刻表1 張、臺灣臺中地方法院檢察署電話紀錄
    單1 紙、職務報告2 份等在卷可稽。本件事證明確，被告上
    開竊盜犯行均堪予認定。
二、論罪科刑
（一）核被告所為，均係犯刑法第320 第1 項之普通竊盜罪。公
      訴人雖認被告竊取被害人丁○○財物之行為，係犯刑法第
      321 條第1 項第1 款之加重竊盜嫌；惟查被害人丁○○在
      上址1 樓所經營之護膚美容店屬於營業場所，該址2 樓才
      是居住處所，且本案發生時間係在營業時間一情，業據證
      人丁○○於本院審理時證述明確（見本院卷第21頁），故
      公訴人指被告此部分犯行符合刑法第321 條第1 項第1款
      之加重要件，於法尚有未合，惟其基本社會事實相同，應
      予變更起訴法條為刑法第320條第1項之竊盜罪。
（二）被告前後2 次竊盜犯行，犯意各別，應予分論併罰。
（三）被告前因竊盜案件，於97年7 月4 日經本院以97年度中簡
      字第2111號判決處有期徒刑4 月，嗣經上訴，於98年3 月
      17日經本院以97年度中簡上字第715 號判決駁回上訴確定
      ，甫於98年12月4 日執行完畢，有臺灣高等法院被告前案
      紀錄表在卷可考，其於刑之執行完畢後，5 年以內再犯
      本件有期徒刑以上之2 罪，均為累犯，各應依刑法第47條
      第1項 之規定加重其刑。
（四）爰審酌被告正值壯年，不思憑勞力賺取金錢，為圖一己之
      利，侵害他人財產，所竊得之財物事後有部分已由被害人
      丁○○領回，所生損害非鉅，事後坦承犯行，態度尚稱良
      好，暨其犯罪動機、目的、手段、素行等一切情狀，分別
      量處如主文所示之刑，並定應執行之刑，及諭知易科罰金
      之折算標準，以資儆懲。
據上論斷，應依刑事訴訟法第284 條之1 條、第299 條第1 項前
段、第300 條，刑法第320 條第1 項、第47條第1 項、第41條第
1 項前段，刑法施行法第1條之1，判決如主文。
本案經檢察官丙○○到庭執行職務。
中    華    民    國    99    年    4     月    6     日
                      刑事第十庭  法  官  莊秋燕
以上正本證明與原本無異。
如不服本判決應於收受判決後10日內向本院提出上訴書狀，並應
敘述具體理由；其未敘述上訴理由者，應於上訴期間屆滿後20日
內向本院補提理由書（均須按他造當事人之人數附繕本）「切勿
逕送上級法院」。
                                  書記官  楊賀傑
中    華    民    國    99    年    4     月    6     日
附錄論罪科刑法條：
中華民國刑法第320條
（普通竊盜罪、竊佔罪）
意圖為自己或第三人不法之所有，而竊取他人之動產者，為竊盜
罪，處5  年以下有期徒刑、拘役或 5 百元以下罰金。
意圖為自己或第三人不法之利益，而竊佔他人之不動產者，依前
項之規定處斷。
前二項之未遂犯罰之。

司法院資訊處製作；財團法人民間司法改革基金會備份。
